# 请教陈老师：短融与中票的承销与手续费可以资本化吗？

提问人：小狼狗 1234 时间：2013-03-20 20:56:21
由于对短融和中票不熟悉，对它们的承销费用、手续费是否可以资本化比较迷惑，请陈老师解答。

回答人：chenyiwei
短期融资券和中期票据对其发行人而言也是属于以摊余成本计量的金融负债，其取得时发生的交易手续费的资本化，与债券发行、借款等遵循同样的处理原则。

回答人：chenyiwei
回复 小狼狗 1234 的帖子
1 、子公司个别报表层面，这部分承销费等不能资本化。
2 、在母公司合并报表层面，由于作为委托贷款资金来源的外部借款属于一般借款，无法证明外部融资与子公司层面的资本支出之间的对应关系，所以子公司个别报表层面已经资本化的委托贷款利息要冲回（作为未实现内部交易损益予以抵销），自然母公司发生的承销费等不能资本化。